臺灣彰化地方法院刑事裁定
111年度聲字第1072號
聲  請  人  臺灣彰化地方檢察署檢察官
受  刑  人  巫長嶧



上列聲請人因受刑人數罪併罰有二裁判以上，聲請定其應執行之
刑（111年度執聲字第593號），本院裁定如下：
    主  文
巫長嶧犯如附表所示之罪及所處之刑，應執行有期徒刑柒年陸月
。
    理  由
一、聲請意旨略以：受刑人巫長嶧因詐欺等案件，先後經判決確
    定如附表所示，應依刑法第53條、第51條第5款，定其應執
    行之刑，爰依刑事訴訟法第477條第1項聲請定其應執行之刑
    。
二、按裁判確定前犯數罪者，併合處罰之。宣告多數有期徒刑者
    ，於各刑中之最長期以上，各刑合併之刑期以下，定其應執
    行之刑期，刑法第50條第1 項前段、第51條第5款前段、第5
    3條規定甚明。
三、查受刑人巫長嶧因犯如附表所示之罪，先後經法院判處如附
    表所示之刑，並均經分別確定在案，其中附表編號1-12部分
    經臺灣臺中地方法院以110年度聲字第3608號裁定定應執行
    有期徒刑5年確定，有附表所示判決書及臺灣高等法院被告
    前案紀錄表在卷可稽。茲檢察官聲請定其應執行之刑，經核
    與法律規定相符，應予准許。爰審酌受刑人所犯附表各罪之
    罪質、犯罪類型、行為手段、侵害法益、各次犯罪時間間隔
    、經本院函詢請受刑人就本案定執行刑表示意見，其未表示
    意見等一切情狀，合併定其應執行刑如主文所示。
四、依刑事訴訟法第477條第1項，刑法第53條、第51條第5款，
    裁定如主文。
中　　華　　民　　國　　111 　年　　11　　月　　16　　日
                  刑事第三庭    法  官  李淑惠
以上正本證明與原本無異。
如不服本裁定，應於裁定送達後5日內，向本院提出抗告狀。
中　　華　　民　　國　　111 　年　　11　　月　　16　　日
                                書記官  黃國源
附表：
編號  1 2 3 罪名  詐欺 詐欺 詐欺 宣告刑  有期徒刑1年5月 有期徒刑1年2月 （共5罪） 有期徒刑1年1月 （共2罪） 犯罪日期  109年6月28日 均109年6月28日 均109年6月28日 偵查（自訴）機關 年度案號  彰化地檢109年度偵字第7615號 彰化地檢109年度偵字第7615號 彰化地檢109年度偵字第7615號 最後 事實審 法院 彰化地院 彰化地院 彰化地院  案號 109年度訴字第840號 109年度訴字第840號 109年度訴字第840號  判決日期 109年10月26日 109年10月26日 109年10月26日 確定 判決 法院 彰化地院 彰化地院 彰化地院  案號 109年度訴字第840號 109年度訴字第840號 109年度訴字第840號  判決 確定日期 109年12月1日 109年12月1日 109年12月1日 是否為得易科 罰金之案件  否 否 否 備註  彰化地檢109年度執字第5483號 彰化地檢109年度執字第5083號 彰化地檢109年度執字第5483號   編號1至3經原判決定應執行有期徒刑2年5月     編號1至12定應執行有期徒刑5年   
編號  4 5 6 罪名  詐欺 詐欺 詐欺 宣告刑  有期徒刑1年5月 （共2罪） 有期徒刑1年2月 （共3罪） 有期徒刑1年1月 （共3罪） 犯罪日期  109年7月1日（聲請書誤載為109年7月2日）、 109年7月5日 109年7月2日、 109年7月2日、 109年7月5日 109年7月2日、 109年7月5日、 109年7月5日 偵查（自訴）機關 年度案號  彰化地檢109年度偵字第10414號 彰化地檢109年度偵字第10414號 彰化地檢109年度偵字第10414號 最後 事實審 法院 彰化地院 彰化地院 彰化地院  案號 109年度訴字第1076號 109年度訴字第1076號 109年度訴字第1076號  判決日期 110年2月8日 110年2月8日 110年2月8日 確定 判決 法院 彰化地院 彰化地院 彰化地院  案號 109年度訴字第1076號 109年度訴字第1076號 109年度訴字第1076號  判決 確定日期 110年3月30日 110年3月30日 110年3月30日 是否為得易科 罰金之案件  否 否 否 備註  彰化地檢110年度執字第1672號 彰化地檢110年度執字第1672號 彰化地檢110年度執字第1672號   編號4至7經原判決定應執行有期徒刑2年10月     編號1至12定應執行有期徒刑5年   
編號  7 8 9 罪名  詐欺 詐欺 詐欺 宣告刑  有期徒刑9月 有期徒刑1年 有期徒刑1年3月 犯罪日期  108年7月31日 109年6月3日（聲請書誤載為109年6月30日） 109年6月30日 偵查（自訴）機關 年度案號  彰化地檢109年度偵字第10414號 彰化地檢109年度偵字第14512號 彰化地檢109年度偵字第14512號 最後 事實審 法院 彰化地院 彰化地院 彰化地院  案號 109年度訴字第1076號 110年度訴字第64號 110年度訴字第64號  判決日期 110年2月8日 110年2月18日 110年2月18日 確定 判決 法院 彰化地院 彰化地院 彰化地院  案號 109年度訴字第1076號 110年度訴字第64號 110年度訴字第64號  判決 確定日期 110年3月30日 110年5月21日 110年5月21日 是否為得易科 罰金之案件  否 否 否 備註  彰化地檢110年度執字第1672號 彰化地檢109年度執字第2509號 彰化地檢109年度執字第2509號   編號4至7經原判決定應執行有期徒刑2年10月 編號8至9經原判決定應執行有期徒刑1年6月    編號1至12定應執行有期徒刑5年   
編號  10 11 12 罪名  詐欺 詐欺 詐欺 宣告刑  有期徒刑1年5月 有期徒刑1年4月 有期徒刑1年1月 犯罪日期  109年6月29日 109年7月7日 109年6月27日（聲請書誤載為109年6月28日） 偵查（自訴）機關 年度案號  彰化地檢109年度偵字第10725號 彰化地檢109年度偵字第10725號 臺中地檢109年度偵字第37934號 最後 事實審 法院 彰化地院 彰化地院 臺中地院  案號 109年度訴字第1154號 109年度訴字第1154號 110年度金訴字第268號  判決日期 110年5月18日 110年5月18日 110年5月25日 確定 判決 法院 彰化地院 彰化地院 臺中地院  案號 109年度訴字第1154號 109年度訴字第1154號 110年度金訴字第268號  判決 確定日期 110年6月17日 110年6月17日 110年6月9日 是否為得易科 罰金之案件  否 否 否 備註  彰化地檢110年度執字第3351號 彰化地檢110年度執字第3351號 臺中地檢110年度執字第10490號   編號10、11經原判決定應執行有期徒刑1年6月     編號1至12定應執行有期徒刑5年   
編號  13 14 15 罪名  詐欺 詐欺 詐欺 宣告刑  有期徒刑1年2月 有期徒刑1年2月 有期徒刑1年2月 犯罪日期  109年6月20日 109年7月5日 109年6月27日 偵查（自訴）機關 年度案號  彰化地檢109年度偵字第10339號 彰化地檢110年度偵字第10032號 彰化地檢110年度偵字第10031號 最後 事實審 法院 彰化地院 彰化地院 彰化地院  案號 110年度訴字第506號 110年度訴字第815號 110年度訴字第822號  判決日期 110年9月8日 110年11月24日 110年12月1日 確定 判決 法院 彰化地院 彰化地院 彰化地院  案號 110年度訴字第506號 110年度訴字第815號 110年度訴字第822號  判決 確定日期 110年10月15日 111年12月29日 111年1月5日 是否為得易科 罰金之案件  否 否 否 備註  彰化地檢110年度執字第4209號 彰化地檢111年度執字第967號 彰化地檢111年度執字第889號 
編號  16 17 18 罪名  詐欺 詐欺 詐欺 宣告刑  有期徒刑1年1月 有期徒刑1年4月 有期徒刑1年 犯罪日期  109年6月28日 109年7月7日 109年7月7日 偵查（自訴）機關 年度案號  彰化地檢110年度偵字第12131號 彰化地檢110年度偵字第12131號 彰化地檢110年度偵字第12131號 最後 事實審 法院 彰化地院 彰化地院 彰化地院  案號 110年度訴字第938號 110年度訴字第938號 110年度訴字第938號  判決日期 110年7月29日 110年7月29日 110年7月29日 確定 判決 法院 彰化地院 彰化地院 彰化地院  案號 110年度訴字第938號 110年度訴字第938號 110年度訴字第938號  判決 確定日期 111年8月30日 111年8月30日 111年8月30日 是否為得易科 罰金之案件  否 否 否 備註  彰化地檢111年度執字第4284號 彰化地檢111年度執字第4284號 彰化地檢111年度執字第4284號   編號16至19經原判決定應執行有期徒刑2年   
編號  19 （此欄空白）  罪名  詐欺   宣告刑  有期徒刑1年2月   犯罪日期  109年7月7日   偵查（自訴）機關 年度案號  彰化地檢110年度偵字第12131號   最後 事實審 法院 彰化地院    案號 110年度訴字第938號    判決日期 111年7月29日   確定 判決 法院 彰化地院    案號 110年度訴字第938號    判決 確定日期 111年8月30日   是否為得易科 罰金之案件  否   備註  彰化地檢111年度執字第4284號     編號16至19經原判決定應執行有期徒刑2年